臺灣嘉義地方法院刑事裁定
111年度聲字第550號
聲請人  即  
被      告  吳怡禎


聲請人  即
選任辯護人  張靜律師
上列被告因妨害公務案件（本院109年度易字第719號），聲請法
官迴避，本院裁定如下：
    主  文
聲請駁回。
    理  由
一、聲請人意旨：
(一)聲請人即被告吳怡禎於本院109年度易定第719號案件審理時
    ，以口頭聲請法官迴避，略以：我希望本案可以由三位法官
    審判，我聲請換法官等語。
(二)聲請人即辯護人於上開案件審理時，以口頭聲請法官迴避，
    略以：證人在法官誘導之下，做出不實的陳述，我認為法官
    沒有公平審判，我們希望法官迴避等語。
二、當事人遇有下列情形之一者，得聲請法官迴避：(一)法官有
    前條情形而不自行迴避者；(二)法官有前條以外情形，足認
    其執行職務有偏頗之虞者。刑事訴訟法第18條固有明文。惟
    刑事訴訟法第18條第2款所謂之「足認其執行職務有偏頗之
    虞者」，係指以一般通常之人所具有之合理觀點，對於該承
    辦法官能否為公平之裁判，均足產生懷疑；且此種懷疑之產
    生，存有其完全客觀之原因，而非僅出諸當事人自己主觀之
    判斷者，始足當之。至於訴訟上之指揮乃專屬於法院之職權
    ，當事人之主張、聲請，在無礙於事實之確認以及法的解釋
    、適用之範圍下，法院固得斟酌其請求以為訴訟之進行，但
    不得以此對當事人之有利與否，作為其將有不公平裁判之依
    據，更不得以此訴訟之進行與否而謂有偏頗之虞聲請法官迴
    避。復按當事人聲請法官迴避，以有具體事實足認其執行職
    務有偏頗之情形為限，若僅對於法官之指揮訴訟，或其訊問
    方法，有所不滿，即不能指為有偏頗之虞(最高法院79年台
    抗字第318號、18年抗字第149號判例、110年度台抗字第193
    8號裁定意旨參照）；依刑事訴訟法第18條第2款規定，法官
    有前條以外情形，足認其執行職務有偏頗之虞，當事人得聲
    請法官迴避。惟按當事人依刑事訴訟法第18條第2款之規定
    ，聲請法官迴避，以有具體事實，足認其執行職務有偏頗之
    情形為限（最高法院81年度台抗字第329號裁定意旨參照）
    ；所謂「有偏頗之虞」，係指法官與訴訟關係人具有故舊恩
    怨等關係，其審判恐有不公平者而言（最高法院19年抗字第
    285號裁定意旨參照）；刑事訴訟法第18條第2款規定，得聲
    請法官迴避原因之所謂「足認其執行職務有偏頗之虞者」，
    係指以一般通常之人所具有之合理觀點，對於該承辦法官能
    否為公平之裁判，均足產生懷疑；且此種懷疑之發生，存有
    其完全客觀之原因，而非僅出諸當事人自己主觀之判斷者，
    始足當之（最高法院79年台抗字第318號、101年度台抗字第
    729號、104年度台聲字第134號裁定意旨參照）。
三、訴訟制度之設計，乃國家用以解決紛爭之機制，是訴訟之結
    果，往往即對訟爭之二造各自有利弊得失，但究不能徒以訴
    訟之結果不利於己方，即逕謂法官執行職務有何偏頗，仍須
    提出具體事證，指明法官有何執行職務偏頗之動機或行止，
    且經客觀判斷後確屬偏頗者，始足當之。經查，細繹上開案
    件之審理筆錄，其爭點實為「警方是否在依法執行職務？」
    「被告有無對警方施以強暴？」而該案件承審法官詢問證人
    時，針對上開爭點集中訊問，過程中除提示供述(例如譯文
    、筆錄)、非供述證據(例如照片)之外，尚當庭勘驗被告之
    行動電話錄影檔案，在遇有證人陳述或記憶不清之情形，則
    反覆嘗試以不同之問法，確認證人之真意等情，皆有該案審
    理筆錄在卷可考，從而以一般通常之人所具有之合理觀點，
    無從認定該案承審法官之心證已有預斷或欠缺中立性。因之
    ，本件既無法官應自行迴避之事由，又無具體事證足認承審
    法官執行職務有偏頗之虞，聲請人僅因對該法官訊問之方法
    不滿，即以己見推論該法官有偏頗可能，進而聲請該法官迴
    避，為無理由，皆應駁回。
四、應依刑事訴訟法第21條第1項，裁定如主文。 　　
中　　華　　民　　國　　111 　年　　7 　　月　　14　　日
                  刑事第四庭  審判長法　官　陳仁智
                                    法  官  簡仲頤
                                    法  官  康敏郎
上列正本證明與原本無異。
如不服本裁定，應於裁定送達後5日內向本院提出抗告狀（應附
繕本）。                   
中　　華　　民　　國　　111 　年　　7 　　月　　15　　日
　　                                書記官　陳佾澧